【裁判字號】    98,上易,92
【裁判日期】    980428
【裁判案由】    竊盜
【裁判全文】
臺灣高等法院臺南分院刑事判決          98年度上易字第92號
上  訴  人
即  被  告  甲○○
                    （現於台灣台南監獄台南分監執行中）
上列上訴人因竊盜案件，不服臺灣臺南地方法院97年度易字第14
98號中華民國97年11月21日第一審判決（起訴案號：臺灣臺南地
方法院檢察署97年度偵字第11024號），提起上訴，本院判決如
下：
    主  文
上訴駁回。
    事  實
一、甲○○有多次竊盜前科，最近一次係於民國（下同）97年間
    ，因竊盜案件，經臺灣臺南地方法院以97年度簡字第277號
    判決判處有期徒刑3月確定，甫於97年4月29日易科罰金執行
    完畢。詎甲○○仍不知悔改，復意圖為自己不法之所有，於
    97年7月29日下午10時許，在臺南縣永康市○○街39號旁車
    庫內，竊取乙○○所有之電纜線4捲（重計20公斤，價值約
    新台幣900元）。得手後於同年7月30日下午1時45分許，將
    之置於其所騎乘之機車腳踏板上欲載往他處銷贓時，為警在
    臺南縣永康市○○○路410號前攔檢而查知上情。
二、案經臺南市警察局第一分局報告臺灣臺南地方法院檢察署檢
    察官偵查起訴。
    理  由
一、前開犯罪事實，業據被告甲○○於警詢、偵訊、原審及本院
    審理時供承不諱，且經證人即被害人乙○○於警詢證述明確
    （見警卷3至4頁），並有扣押物品目錄表、贓物認領保管單
    各1紙（見警卷10、6頁）、現場照片4張（見警卷16至17頁
    ）、臺灣高等法院被告前案紀錄表1份（見本院卷11至24頁
    ）在卷可稽，被告自白核與事實相符，被告犯行應堪認定。
二、論罪科刑：核被告所為，係犯刑法第320條第1項之竊盜罪。
    被告前有如事實欄所述之前科紀錄，有臺灣高等法院被告全
    國前案紀錄表在卷可按，其於有期徒刑執行完畢後，五年以
    內再犯本件有期徒刑以上之罪，為累犯，應依刑法第47條規
    定加重其刑。
三、被告上訴意旨以：按犯罪之情況顯可憐恕，認科以最低度刑
    仍嫌過重者，得酌量減輕其刑；依法律加重或減輕者，仍得
    依前條規定酌量減輕其刑，刑法第59條、第60條定有明文。
    另按對於未發覺之自首而受裁判者，得減輕其刑，刑法第62
    條亦定有明文。本件被告於97年7月30日行竊舊電線得手後
    ，於途中為警攔檢，查問行車駕照等等問題時，即向警方坦
    白自首，依前開規定，求減輕其刑等語。查：
（一）刑法第62條所謂發覺，並非以有偵查犯罪權之機關或人員
      確知其人犯罪無誤為必要，有確切之根據得為合理之可疑
      ，而對犯罪行為人發生嫌疑時，即得謂為已發覺 (本院72
      年台上字第641號判例意旨參照) 。
（二）據證人即承辦員警王俊雄於本院審理時證稱：「在永康大
      灣路東路上看到被告騎機車，上面載有一袋東西，我們攔
      查，發現有一些電線，問他這些東西如何來的，他起初說
      是在工地撿來的，我們不相信，到後來他承認他是偷來的
      。」、「當時是懷疑他偷的，在一般水電工，那種都會自
      行回收，而且當時銅價很高，不可能放在工地讓人家拿，
      他後來有主動帶我們去偷的地方去。」、「是我們追問，
      他才說出竊盜事實。」等語（見本院卷45頁），顯見當時
      員警在盤問時，已有合理的懷疑，對被告發生嫌疑，且被
      告於員警追問後，便主動說出竊盜事實，故被告主張伊係
      自首云云，不足為採。
四、原審因予適用刑法第320條第1項、第47條第1項、第41條第1
    項前段，刑法施行法第1條之1，並審酌被告有多項毒品、竊
    盜前科紀錄，素行不良，仍不知悔改，年富力盛，卻不思進
    取，為圖私利，竊取他人財物，危害社會秩序，惟考量被告
    所竊財物價值不高，並業已返還被害人及被告犯後坦承犯行
    ，頗有悔意，態度良好等一切情狀，量處被告有期徒刑3月
    ，並諭知易科罰金之折算標準。本院核其認事用法俱無不合
    ，量刑亦稱妥適，被告前開上訴意旨之指摘，為無理由，應
    予駁回。
據上論結，應依刑事訴訟法第368條，判決如主文。
本案經檢察官趙中岳到庭執行職務。
中    華    民    國    98    年    4     月    28    日
                  刑事第五庭    審判長法  官  楊明章
                                      法  官  顏基典
                                      法  官  楊子莊
以上正本證明與原本無異。
不得上訴。
                                      書記官  王全龍
中    華    民    國    98    年    4     月    29    日
附錄本判決論罪科刑法條
中華民國刑法第320條
（普通竊盜罪、竊佔罪）
意圖為自己或第三人不法之所有，而竊取他人之動產者，為竊盜
罪，處5年以下有期徒刑、拘役或5百元以下罰金。
意圖為自己或第三人不法之利益，而竊佔他人之不動產者，依前
項之規定處斷。
前二項之未遂犯罰之。


司法院資訊處製作；財團法人民間司法改革基金會備份。
